臺灣高等法院臺南分院刑事裁定
抗　告　人
即自訴　人　甲○○
被　　　告　丁○○
　　　　　　乙○○
　　　　　　戊○○
　　　　　　己○○
　　　　　　丙○○
上列抗告人即自訴人因被告偽造文書案件，不服臺灣臺南地方法
院中華民國九十四年八月十六日及同年九月七日所為裁定（九十
三年度自更(一)字第三號），提起抗告，本院裁定如下：
    主  文
抗告駁回。
    理  由
一、抗告意旨略以：抗告人即自訴人甲○○（下稱抗告人）已依
    原審要求補正上訴理由狀本乙份在案，符合程序。又依刑事
    訴訟法於民國（下同）九十二年二月六日修正前規定，提起
    自訴不須委任律師為自訴代理人，則本案係於本法修正前，
    所提之自訴，依上開規定，應符合上開法律規定，並無違反
    法律程式云云。
二、原裁定意旨略以本件抗告人不服原審九十三年度自更(一)字第
    三號刑事判決，提起上訴。惟該上訴係屬第二審之新訴訟程
    序，本件抗告人未委任律師為代理人，其上訴不合法律上之
    程式，經原審於九十四年七月十三日及八月十一日以裁定命
    抗告人應於該裁定送達後五日內補正，該裁定並於九十四年
    七月二十五日、同年八月十八日寄存送達在案，有送達證書
    附卷可憑（見原審卷第十八頁、第四七頁），而依刑事訴訟
    法第六十二條準用民事訴訟法第一百三十八條第二項規定，
    寄存送達，自寄存之日起，經十日發生效力，是上開裁定應
    分別於九十四年八月三日、八月二十七日發生送達效力，則
    抗告人至遲應在九十四年九月一日前補正，委任律師為上訴
    之代理人始合法律上之程式，詎其分別於同年八月一日、同
    月三十日僅補陳理由狀而迄未依法補正委任律師為自訴代理
    人，其上訴顯然不合法律上之程式。本院經核並無不合。
三、按提起自訴，應委任律師行之；原審法院認為上訴不合法律
    上之程式或法律上不應准許或其上訴權已經喪失者，應以裁
    定駁回之。但其不合法律上之程式可補正者，應定期間先命
    補正，刑事訴訟法第三百十九條第二項、第三百六十二條分
    別定有明文。又按九十二年九月一日前提起自訴，經判決後
    ，提起上訴時新法已施行，應委任律師為代理人。刑事案件
    ，一經提起自訴或上訴而繫屬於法院，訴在該審級法院繫屬
    中，訴訟主體相互間即發生訴訟上之權利義務關係，此訴訟
    關係，法院與當事人均應受其拘束，故訴訟繫屬繼續中，訴
    訟關係固然存在，該繫屬法院自應加以審判，但一經終局裁
    判，審級訴訟關係即已消滅。從而自訴案件倘經繫屬之第一
    審或第二審法院為終局判決，原有審級之訴訟關係即歸於消
    滅，當事人若提起第二審或第三審上訴，乃繫屬於另一審級
    之開始，與該上訴審發生另一審級之訴訟關係，自訴人應依
    修正後之規定委任律師為代理人（最高法院九十四年度第六
    、七次刑事庭會議參照）。查本件抗告人雖於九十四年八月
    一日、同月三十日提出刑事補正狀，就該刑事補正狀而言，
    抗告人既未於原審命補正期間屆滿前補正委任自訴代理人，
    則與未補正本件上訴所欠缺之法律程式無異，依上開法文暨
    實務意旨，本件上訴既為另一審級之開始，則抗告人所提之
    上訴，未依原審裁定補正委任律師為自訴代理人，即與法律
    程式不合。綜上所述，原裁定駁回抗告人本件上訴，經核於
    法並無未合，抗告意旨辯稱已具狀補正，或本件自訴係於本
    法九十二年二月六日修正前已提起，並無違反法律程式云云
    ，為無理由，應予駁回。
據上論結，應依刑事訴訟法第四百十二條，裁定如主文。
中　　華　　民　　國　　94　　年　　11　　月　　9 　　日
　　　　　　　　　刑事第二庭　　審判長法　官　葉居正
　                                    法  官　高明發
　                                    法  官　莊俊華
以上正本證明與原本無異。
如不服本裁定，應於收受本裁定後五日內向本院提出抗告狀。
　　　　　　　　　　　　　　　　　　　書記官　廖明娟
中　　華　　民　　國　　94　　年　　11　　月　　10　　日
